臺灣彰化地方法院刑事判決
111年度交易字第460號
公  訴  人  臺灣彰化地方檢察署檢察官
被      告  周泓嘉


上列被告因公共危險案件，經檢察官提起公訴（111年度偵字第6
948號），本院依法裁定改行簡式審判程序，判決如下：
    主    文
乙○○犯不能安全駕駛動力交通工具罪，累犯，處有期徒刑捌月。
    犯罪事實及理由
一、本案犯罪事實及證據，除增列「被告乙○○於本院審理時之自
    白」作為證據外，其餘均引用如附件臺灣彰化地方檢察署檢
    察官起訴書之記載。
二、論罪科刑
（一）核被告所為，係犯刑法第185條之3第1項第1款之不能安全
      駕駛動力交通工具罪。
（二）被告前於民國109年間，因不能安全駕駛動力交通工具等
      案件，經本院以109年度交簡字第1128號判決處有期徒刑3
      月、6月，定應執行有期徒刑7月確定，於110年4月7日執
      行完畢等情，有刑案資料查註紀錄表在卷可稽，其於受有
      期徒刑執行完畢後，5年內故意再犯本案有期徒刑以上之
      罪，為累犯，茲審酌被告前案與本案均係不能安全駕駛動
      力交通工具案件，如依刑法第47條第1項加重其最低本刑
      ，亦不致有被告所受之刑罰超過其所應負擔罪責之情，爰
      依司法院釋字第775號解釋意旨、刑法第47條第1項之規定
      ，加重其刑。
（三）爰以行為人之責任為基礎，審酌被告無視政府一再宣導不
      得酒後駕車之觀念，於飲酒後吐氣所含酒精濃度已達每公
      升1.26毫克之情況下，猶貿然騎乘普通重型機車上路，不
      僅漠視自己安危，亦罔顧公眾之生命、身體安全，並致生
      交通事故，所為實有可議之處。且被告先前已有數次因不
      能安全駕駛動力交通工具案件經論罪科刑，竟仍再犯本案
      ，顯未能記取前案之教訓，素行難認良好。惟念及被告犯
      後尚知認錯、坦承犯行，犯後態度尚可，兼衡其國中畢業
      ，目前無業，尚積欠私人債務新臺幣數萬元，離婚，有2
      名未成年子女之智識程度、家庭生活與經濟狀況等等一切
      情狀，量處如主文所示之刑。
三、依刑事訴訟法第273條之1第1項，第299條第1項前段、第310
     條之2、第454條第2項，判決如主文。
四、如不服本判決，得自收受送達之日起20日內，向本院提起上
    訴。
本案經檢察官王銘仁提起公訴，檢察官林子翔到庭執行職務。
中　　華　　民　　國　　111 　年　　7 　　月　　8 　　日
                  刑事第八庭  法  官  徐啓惟
以上正本證明與原本無異。
如不服本判決應於收受判決後20日內向本院提出上訴書狀，並應
敘述具體理由。其未敘述上訴理由者，應於上訴期間屆滿後20日
內向本院補提理由書(均須按他造當事人之人數附繕本)「切勿逕
送上級法院」。
告訴人或被害人如對本判決不服者，應具備理由請求檢察官上訴
，其上訴期間之計算係以檢察官收受判決正本之日期為準。
中　　華　　民　　國　　111 　年　　7 　　月　　8 　　日
                              書記官  林佑儒
附錄論罪科刑法條：
中華民國刑法第185條之3
駕駛動力交通工具而有下列情形之一者，處3年以下有期徒刑，
得併科30萬元以下罰金：
一、吐氣所含酒精濃度達每公升零點二五毫克或血液中酒精濃度
    達百分之零點零五以上。
二、有前款以外之其他情事足認服用酒類或其他相類之物，致不
    能安全駕駛。
三、服用毒品、麻醉藥品或其他相類之物，致不能安全駕駛。
因而致人於死者，處3年以上10年以下有期徒刑，得併科2百萬元
以下罰金；致重傷者，處1年以上7年以下有期徒刑，得併科1百
萬元以下罰金。
曾犯本條或陸海空軍刑法第54條之罪，經有罪判決確定或經緩起
訴處分確定，於十年內再犯第1項之罪因而致人於死者，處無期
徒刑或5年以上有期徒刑，得併科3百萬元以下罰金；致重傷者，
處3年以上10年以下有期徒刑，得併科2百萬元以下罰金。

附件：
臺灣彰化地方檢察署檢察官起訴書
                                     111年度偵字第6948號
　　被　　　告　乙○○　男　32歲（民國00年0月00日生）
　　　　　　　　　　　　住彰化縣○○鄉○○巷00號
　　　　　　　　　　　　國民身分證統一編號：Z000000000號
上列被告因公共危險案件，業經偵查終結，認應提起公訴，茲將
犯罪事實及證據並所犯法條分敘如下：
　　　　犯罪事實
一、乙○○有4次公共危險案件犯罪紀錄，最後1次經臺灣彰化地方
    法院以109年度交簡字第1128號判處有期徒刑6月，並與其另
    犯之恐嚇案件合併定應執行有期徒刑7月確定，於民國110年
    4月7日執行完畢出監。詎其仍不知悔改，復於111年5月2日
    中午許，在彰化縣○○鄉○○巷00號旁之鐵皮屋飲用高粱酒後，
    仍於同日下午1時許，騎乘車牌號碼000-0000號普通重型機
    車上路。嗣至同日下午1時6分許，其行經福興鄉員鹿路2段8
    8號前時，不慎與甲○○所駕駛之車牌號碼000-0000號自用小
    客車發生碰撞（僅乙○○受傷，且傷害部分未據告訴），經警
    據報前往處理，並對乙○○施以吐氣所含酒精濃度測試，結果
    達每公升1.26毫克，因而獲悉上情。
二、案經彰化縣警察局鹿港分局報告偵辦。
        證據並所犯法條
一、證據清單及待證事實：
編號 證據名稱 待證事實 1 被告乙○○於警詢之供述及偵查中之自白 證明被告酒後駕車之事實。 2 證人甲○○於警詢時之證述 證明被告駕車並發生事故之事實。 3 彰化縣警察局道路交通事故當事人酒精測定紀錄表1紙 證明被告為警測得吐氣所含酒精濃度達每公升1.26毫克之事實。 4 道路交通事故現場圖、道路交通事故調查報告表㈠㈡-1各1紙及現場照片7張 佐證被告因酒後注意力降低，不能安全操控車輛而發生事故之事實。 5 彰化縣警察局舉發違反道路交通管理事件通知單及車輛詳細資料報表等資料 佐證被告酒後駕車之事實。 
二、核被告所為，係犯刑法第185條之3第1項第1款之公共危險罪
    嫌。又被告曾受犯罪事實欄所載有期徒刑之執行完畢，有刑
    案資料查註紀錄表1份可參，其於5年內故意再犯本件有期徒
    刑以上之本罪，為累犯，請酌量加重其刑。請審酌被告曾有
    4次因酒駕公共危險罪判刑確定，顯然對酒後不能駕車，及
    酒醉駕車的危險具有高度認識，竟仍未戒除飲酒後駕駛動力
    交通工具的惡行，再犯本案，顯然不知警惕，法律觀念淡薄
    ，並缺乏尊重自己與其他用路人生命、財產安全的觀念等一
    切情狀，予以從重量刑。
三、依刑事訴訟法第251條第1項提起公訴。
    此　致
臺灣彰化地方法院
中　　華　　民　　國　  111　  年    05 　 月　  16　 日
　　　　　　　　　　　　　　　 檢　察　官  王  銘  仁